【裁判字號】    97,聲,286
【裁判日期】    970428
【裁判案由】    返還提存物
【裁判全文】
臺灣新竹地方法院民事裁定               97年度聲字第286號
聲  請  人  國泰世華商業銀行股份有限公司
法定代理人  甲○○
代  理  人  丙○○
相  對  人  乙○○
                        454.
上列聲請人聲請返還提存物事件，本院裁定如下：
    主    文
臺灣臺北地方法院九十五年度存字第一五六一號提存事件，聲請
人所提存之新臺幣貳拾肆萬元，准予返還。
    理    由
一、按訴訟終結後，供擔保人證明已定20日以上之期間，催告受
    擔保利益人行使權利而不行使者，法院應依供擔保人之聲請
    ，以裁定命返還其提存物，民事訴訟法第104條第1項第3款
    定有明文。上開規定，於其他依法令供訴訟上擔保者準用之
    ，此觀同法第106條規定自明。至所謂「訴訟終結」，係指
    本案之訴訟已經確定或和解，於假扣押、假處分場合，則為
    撤回假扣押、假處分執行及聲請撤銷假扣押、假處分裁定而
    言，最高法院87年度台抗字第454號、88年度台抗字第125號
    裁判要旨可資參照。
二、聲請意旨略以：聲請人與相對人間請求清償債務事件，經本
    院以95年度裁全字第480號裁准聲請人提供新臺幣（下同）2
    40,000元後，得就相對人之財產實施假扣押，聲請人據此裁
    定提供擔保品，經臺灣臺北地方法院提存所95年度存字第15
    61號受理提存在案，並以95年度執全寅字第1102號執行相對
    人所有之財產。嗣聲請人向臺灣臺北地方法院撤回假扣押執
    行程序，並以本院96年度裁全聲字第90號聲請撤銷前項假扣
    押裁定，本件應供擔保之原因業已消滅，乃定21日以上期間
    催告相對人就其假扣押之執行所受之損害，對聲請人行使權
    利，然相對人迄未行使，足見相對人未因假扣押執行受有損
    害，爰依民事訴訟法第104條第1項之規定，聲請返還提存物
    ，並提出本院95年度裁全字第480號、96年度裁全聲字第90
    號、臺灣士林地方法院96年度士聲字第81號裁定各1份及裁
    定確定證明2份為證。
三、經查，聲請人主張之事實，除據其提出前開證據外，並經本
    院依職權調取本院95年度裁全字第480號、96年度裁全聲字
    第90號、臺灣臺北地方法院95年度執全字第1102號、95年度
    存字第1561號、臺灣士林地方法96年度士聲字第81號等卷宗
    核閱無訛，堪認聲請人前開所述屬實。本件假扣押執行既已
    撤回，聲請人亦撤銷假扣押裁定，依首揭說明，堪認本件訴
    訟程序業已終結，聲請人復已定相當期間通知受擔保利益人
    即相對人行使權利而不行使，有上開臺灣士林地方法96年度
    士聲字第81號卷宗及向本院分案室、臺灣臺北地方法院與臺
    灣士林地方法院查核無訛，則聲請人聲請返還前開提存之擔
    保金，於法即無不合，應予准許。
中    華    民    國    97    年    4   月    28      日
                  民事第一庭  法  官  林昌義
以上正本係照原本做成。
如對本裁定抗告須於裁定送達後10日內向本院提出抗告狀。
中    華    民    國    97    年    4   月    28      日
                              書記官  馮玉玲


司法院資訊處製作；財團法人民間司法改革基金會備份。
